【裁判字號】    94,訴,1793
【裁判日期】    950518
【裁判案由】    進口貨物核定完稅價格
【裁判全文】
臺北高等行政法院判決
                                      94年度訴字第1793號
                              .
原      告  協嶸商事有限公司
代  表  人  甲○○（董事長）
訴訟代理人  乙○○
            張名賢律師
被      告  財政部基隆關稅局
代  表  人  李榮達（局長）
訴訟代理人  戊○○
            丙○○
            丁○○
上列當事人間因進口貨物核定完稅價格事件，原告不服財政部中
華民國94年1月27日台財訴字第09413502720號訴願決定，提起行
政訴訟。本院判決如下：
    主  文
原告之訴駁回。
訴訟費用由原告負擔。
    事  實
壹、事實概要：
    緣原告於民國（以下同）92年10月20日委由大統報關行向被
    告報運進口澳洲產製冷凍牛肚牛肉乙批計7項（報單號碼：A
    W/BC/92/WJ42/0631），來貨第1、2項原申報單位價格為CFR
    USD 0.4/LBR，第3、4項為CFR USD 1.14/LBR，第5至7項為C
    FR USD 1018/LBR， 經被告依行為時（以下同）關稅法第14
    條第1項規定， 按其原申報之事項，先行徵稅驗放，事後再
    加審查。嗣據財政部關稅總局驗估處（以下簡稱驗估處）查
    價結果，第1、2項改按CFR USD 1.15/LBR，第3至7項按原申
    報單價核估，被告乃據以增估補稅。原告不服，申請復查，
    未獲變更，提起訴願，遭駁回後，遂向本院提起行政訴訟。
貳、兩造聲明：
一、原告聲明：求為判決訴願決定及原處分均撤銷。
二、被告聲明：求為判決駁回原告之訴。
、兩造爭點：
    被告將原告報運進口澳洲產製冷凍牛肚乙批第1、2項改按CF
    R USD 1.15/LBR核估（第3至7項按原申報單價核估），據以
    增估補稅，有無違誤？
一、原告陳述：
(一)、復查決定書謂：「與查得價格相較明顯偏低，惟申請人未能
    檢附付款單據及成交文件等資料以證實原申報價格即為實際
    交易價格，故無關稅法第25條規定之適用」云云，有違疏漏
    。
(二)、原告於申請復查時，已依關稅法第25條規定檢附供應商之商
    業發票、匯出匯款交易憑單、進口報單及銷貨統一發票等相
    關文件，證實其為實際交易價格， 被告卻以上述第1項毫無
    根據之理由駁回復查申請，顯有違誤。
(三)、牛隻係屬活體動物，本身之價格即因牛隻大小、肥瘦、品種
    等有不同之價格，又牛蜂巢肚價格之高低，更需視其新鮮度
    、工廠處理過程乾淨程序、大小規格、切割有無正確、有無
    傷害、有無破損有關。這種產品並非能量產，需耗時冷凍儲
    存到一定數量才能裝櫃出口，故規格好壞、新鮮度、清潔度
    、購買日（非裝船日）之價格隨時變化，故原告以USD 0.4/
    LB價格購入牛蜂巢肚是屬於低級品而非高級品，因高級品用
    於高消費客人使用，不是高級品只能用於一般低消費客人（
    路邊攤、伙食團、低收入者食材），被告未詳予審究而駁回
    申請，實難令人信服。
(四)、本案之爭點：
    爭點一：對於當事人申報之「交易價格」有合理懷疑，可否
    適用關稅法第25條第5項之規定， 將之視為無法依關稅法第
    25條核定？ （即關稅法第25條第5項之文義是否可擴張及於
    對「交易價格」之懷疑？）
    爭點二：關稅法第25條第5項「合理懷疑」之事實， 是否需
    有證據證明？或只要「懷疑」即可？
    茲說明如下：
１、兩造之爭議在於，究應適用關稅法第25條第1、2項核定或依
    關稅法第28條核定。原告係主張應適用前者，被告係主張應
    適用後者，原處分、復查決定、訴願決定係引用後者核定，
    合先敘明。
２、原告主張應依關稅法第25條第1、2項核定之理由在於，申報
    之交易價格真正，有商業發票、匯款水單與進口報單所載價
    格相符為證，亦為訴願決定是認。
３、被告引用關稅法第25條第5項規定， 認為原告申報之「交易
    價格」偏低，雖然原告所提交易文件並未不符，但「基於合
    理懷疑」，認本案無法依關稅法第25條第1、2項規定核定，
    因此適用關稅法第28條核定為原處分。
４、因此兩造之爭執主要係關稅法第25條第 5項之解釋及適用之
    問題。 惟究竟關稅法第25條第5項規定容許被告懷疑者係「
    交易文件」，或「交易價格」亦可懷疑。
５、按由復查決定、訴願決定及答辯理由可知，被告係對原告申
    報之「交易價格」懷疑，懷疑原告低報進口價格逃稅，其對
    於交易文件之真實性並未懷疑，因此， 如關稅法第25條第5
    項規定，僅容許對「交易文件」懷疑或交易文件之內容有懷
    疑，則被告在對於原告提出之交易文件及內容無懷疑，而對
    於原告申報「交易價格」懷疑，進而適用系爭法律規定，其
    適用法律即有錯誤。
６、就法律爭點一之部分：
    原告主張關稅法第25條第5項規定， 僅指對於「交易文件」
    之懷疑，對於「交易價格」之懷疑，不得援引系爭法律適用
    之理由如下：
(1)、按關稅法第25條第5項之規定， 必須是對「交易文件或其內
    容之真實性或正確性」有懷疑為要件，對於「交易價格」之
    真實性或正確性有懷疑，並不在該條之適用之內。依據被告
    所舉理由，顯係對交易文件之真實性或正確性並未存疑，而
    是對原告之申報之「交易價格」有懷疑，被告適用關稅法第
    29條第5項規定顯然於法未合。
(2)、就文義解釋而言，按交易文件或其內容如為虛偽，則交易價
    格必然虛偽，反之，交易文件或其內容如為真正，則交易價
    格雖不必然真正、但亦不必然虛偽，顯然法條規定「交易文
    件」之文義內容，與「交易價格」之文義內容涵蓋範圍並不
    相同，因此適用關稅法第25條第 5項之前提要件必對「交易
    文件」之真確性有懷疑，對於申報「交易價格」之真確有懷
    疑並不在該條適用之內。
(3)、就合憲解釋而言，按人民之財產權應予保障，為憲法第15條
    所明白揭示，禁止國家假藉各種形式侵犯人民財產權，如果
    系爭條文解釋、適用，可及於對申報之「交易價格」懷疑，
    則在於申報虛偽交易價格之情形，適用系爭條文，可排除申
    報價格之適用，固不侵犯人民既得之財產權，惟本件最嚴重
    之問題在於：如果申報之價格真實，提出之交易文件又完全
    相符，卻容許行政機關對之懷疑、並排除以交易價格適用，
    即係對於人民因「契約自由」取得既得之財產權、合法之財
    產權加以嗣後剝奪，對人民財產權保障，毋寧係以國家權力
    、以立法之方式加以侵犯，為憲法所不許。使法律解釋、適
    用之結果，造成違憲之效果。因此在法律解釋應使合於憲法
    規定、不使法律解釋適用之結果造成違憲之效果之「合憲解
    釋」要求下，自應選擇解釋法律不使造成違憲結果之解釋方
    法。
(4)、因此系爭條文之文義可能範圍有二，即系爭條文僅授權行政
    機關對於「交易文件」可合理懷疑，其第二種文義可能，係
    授權行政機關可對「交易價格」合理懷疑，採前者解釋，則
    因交易文件係客觀記載交易過程，易為檢驗其真實性，如各
    交易文件或其內容不相符，則行政機關可行使合理懷疑，而
    不違反對人民財產權保障之憲法誡命。反之如容許對「交易
    價格」懷疑，則縱使交易文件真實，交易價格真實，海關仍
    得行使合理懷疑，無異是侵犯人民既得之財產權（效果即發
    生稅捐增加之效果）。因此系爭法條之解釋，應限於對「交
    易文件」內容之真實性或正確性有合理懷疑，而不及於對「
    交易價格」之懷疑。
(5)、本件被告所懷疑者係交易價格，因此不合於關稅法第25條第
    5項之規定，其適用法律錯誤至為顯然。
７、就法律爭點二之部分：
    關稅法第25條第5項容許海關之合理懷疑， 海關主張懷疑之
    各項事實，均須有證據證明，其無證據證明之懷疑，均非合
    理懷疑。茲說明理由如下：
(1)、按，適用該條之規定，法律並無明文規定可排除證據法則之
    適用（行政程序法第43條），又按改制前行政法院36年判字
    第16號判例謂：「當事人主張事實，須負舉證責任，倘其所
    提出之證據，不足以為主張事實之證明，自不能認其主張之
    事實真實」。在行政程序法第43條、改制前行政法院36年判
    字第16號判例、及關稅法第25條之交互適用下，其無證據之
    懷疑，並非合理懷疑。
(2)、被告懷疑原告所提交易文件不實卻無法證明，其懷疑原告低
    報價格，也無法證明，充其量僅係懷疑，其懷疑顯非合理懷
    疑。
(五)、事實爭點：
１、被告未依關稅法第28條第2項規定， 就交易型態、數量、及
    運費等影響價格之因素作合理調整核定。
(1)、被告肯認牛肚新鮮度、處理乾淨度、大小規格、切割是否正
    確、有無傷害、破損、購買日（非裝船日）均與成本有關，
    縱使以上交易條件相同，不同客戶購買，未必就有相同價格
    ，均為影響牛肉價格之因素。 因此關稅法第28條第2項即規
    定，核定時應就交易型態、數量、及運費等影響價格之因素
    作合理調整核定。
(2)、惟原處分僅泛稱，依「查價結果改依…」核定，卻無任何關
    於交易型態、數量、及運費之數據可供參考，由此可知被告
    並未就交易型態、數量、及運費等影響價格之因素作合理調
    整核定，僅泛稱依「查價結果」核定。
２、被告並未查價：
(1)、按原處分、復查決定、訴願決定係以原告「原申報價格僅CF
    R USD 0.4/LBR與驗估處『查得』合理行情價格CFR USD 1.1
    5/LBR相較偏低65%，故基於合理懷疑，無法按關稅法第25條
    規定核估完稅價格」為理由，排除依關稅法第25條規定（即
    原告申報之價格）核估其完稅價格。被告並以「嗣據驗估處
    『查價』結果，第1、2項改按CFR USD 1.15/LBR…核估，被
    告乃據以增估補稅」等語，據為原處分。
(2)、惟查，關於處分理由謂之「查得合理行情價格部分」：
、原處分上揭理由謂之「查得合理行情價格CFR USD 1.15/LBR
    」，並無查價資料附卷可稽。僅有一紙「基隆關稅局五堵分
    局函」請關稅總局驗估處「查告行情價格」，其並請求調查
    之原因及事項記載「本案來貨第1、2項FROZEN BEEF HONEY-
    COMB TRIP LP報價偏低，檢附參考資料報單AW/91/3169/001
    2影本供參， 『請查告行情價格』」，惟卷內並未有驗估處
    查得合理行情價格係CFR USD 1.15/LBR之函覆或相關證據。
    顯然原處分、復查決定、訴願決定所載之「合理行情價格」
    並無依據，處分理由謂原告申報價格與驗估處查得合理行情
    價格相較偏低65%該所謂之「合理行情價格」顯失所據。
、況且被告上開函文檢附之參考資料報單 AW/91/3169/0012，
    亦未見於卷內，且系爭報單係91年間之報單，系爭參考報單
    究係91年1月1日或91年12月31日之進口報單無可考，假設系
    爭進口報單係91年12月31日之進口報單，則距離原告進口日
    期92年10月19日，前後已差距10個月19日，（如系爭進口報
    單係91年1月1日之進口報單， 則距原告進口日期差距更達1
    年10個月19日之久），顯然非原告進口當時（92年10月19日
    ）之行情價格。尤其系爭參考報單並非「行情價格」之證據
    ，否則被告無庸檢附參考資料報單 AW/91/3169/0012影本，
    請求驗估處「查告行情價格」。
、原處分係以驗估處查得之合理行情價格為處分依據，因此「
    作成處分當時」，必需驗估處已查價，並獲得合理行情價格
    ，原處分始得以之為證據，反之，如驗估處在作成處分當時
    並未查價，則該「合理行情價格」並不存在，被告無證據而
    為處分，其瑕疵已然存在，則原處分在經過復查、訴願決定
    後，已成為一有瑕疵之「終局的行政處分」、為一終局的有
    瑕疵的「行政機關上下一體之決定」，其瑕疵已確定，參諸
    行政程序法第114條第2項規定「前項第2款至第5款之補正行
    為，僅得於訴願程序終結前為之」，則該歷經復查、訴願程
    序後成為「終局的原行政處分」，已無補正證據理由之機會
    ，其瑕疵已確定，雖事後補提證據，然已逾補正期間，其瑕
    疵亦無從補正，行政機關除撤銷原處分，重為處分外，並無
    他途。申言之，行政程序法第114條之規定， 容許瑕疵之行
    政處分在行政程序進行中事後補正（在訴願程序終結前），
    一旦行政處分脫離行政程序（行政權）進入法院，則行政處
    分之瑕疵即已確定，而為法院審查之客體，法院並無義務容
    許其補正，亦無義務代替行政機關調查證據，否則無異係行
    政機關之疏失，委由法院補正，此為權力分立之當然結果。
、本案卷內並無任何關於「合理行情價格」之證據，由此可證
    ，作成原處分當時，驗估處並未調查「合理行情價格」，原
    處分謂原告申報之價格較「合理行情價格」偏低65%， 顯有
    違誤。本案已進入司法審判程序， 按諸行政程序法第114條
    第2項規定，瑕疵已無法補正。
、驗估處究採何程序查「合理行情價格」，其查證標準、查證
    對象均無查證報告附卷，原處分僅泛言，據「驗估處查得合
    理行情價格」等語，惟卷內亦無任何關於「驗估處」查得合
    理行情價格之函文，原處分理由謂「驗估處查得合理行情價
    格」欠缺證據至為灼然。
、又「新鮮度、處理過程乾淨程度、大小規格…有無破損、購
    買日」均為影響價格之因素，為訴願決定是認。由此可證，
    行情價格不可能是單一價格。本案被告謂之「合理行情價格
    」卻為單一價格，顯係特定種類之牛肚之「合理行情價格」
    。被告根本不知原告進口何種等級牛肚，如何知悉原告進口
    牛肚之行情價格，由此可證，被告並未查價。
(3)、關於處分理由謂之「據驗估處查價結果第1、2項改按…」部
    分：
    原處分理由謂「嗣據驗估處查價結果，第1、2項改按CFR US
    D 1.15/LBR…核估，被告乃據以增估補稅」等詞，惟卷內亦
    僅有上開「基隆關稅局五堵分局函」內記載之「驗估處簽覆
    」文，「指示」第1、2項CFR USD 1.15/LBR核估，除此之外
    ，並無任何關於查價之資料附卷可參，顯見驗估處並未查價
    。該驗估處未查價之瑕疵已因逾越補正期間（訴願程序終結
    前）無從補正。
(4)、原告於閱卷後發現卷內與「合理行情價格」、「驗估處查價
    結果」有關之證據，僅有系爭「基隆關稅局五堵分局函」，
    惟系爭函文並無「合理行情價格」之數據，僅有驗估處「指
    示」第1、2項依CFR USD 1.15/LBR核估之記載，查該函文係
    兩機關間意思表示之往返之書面文件，看不出任何查價之證
    據，顯見驗估處並未查價，瑕疵已然明確，而本案已進入法
    院審理，自已無從補正瑕疵（行政程序法第114條第2項）。
(5)、被告陳稱已向專業商查價，並查得「合理行情價格」為 CFR
    USD 1.15/LBR，惟查，卷內資料，除「基隆關稅局五堵公局
    函」外， 被告並於95年4月13日當庭提出「財政部關稅總局
    驗估處調查報告」乙紙附卷，證明確實查價，及合理行情價
    格確實為CFR USD 1.15/LBR。惟查：
、上開被告函文及驗估處調查報告均無「合理行情價格」係CF
    R USD 1.15/LBR之「數據」，被告所稱合理行情價格顯無依
    據。
、調查報告雖記載「(一)本案經查得價格如下：1.□類似貨物（
    AW/BC/92/WJ42/0617）之交易價格（國外出口日期：92年10
    月11日）2.□憑相關資料請專業商展華國際有限公司提供之
    合理行情價格」。惟查：
I、「專業商」展華公司經營異常，於92年1月起迄今，進口實
    績均為0：
    「專業商」展華公司，於90年9月19日至91年6月30日停業，
    有公司基本資料可稽，顯然營運不善。另外，展華公司並非
    91年、92年、93年出進口績優廠商，亦有基本資料可證，該
    公司於92年1月至95年1月間進、出口實績均為0， 顯未營業
    ，亦有級距資料可證，另查， 該公司負責人藍玉彩同時為2
    家公司及55家企業社負責人，亦有查詢資料可證。由上可知
    ，展華公司從92年1月起迄今進口實績均為0，且公司負責人
    藍玉彩，兼為57家營利事業負責人，又展華公司台中分公司
    之負責人邱瑞珠亦同時為3家公司， 26家企業社負責人，足
    見該公司經營異常，而無論展華公司或其台中分公司，於92
    年1月至95年1月間，均無進口實績（其進口金額為0）， 豈
    可能獲知原告進口時之92年10月 7日間之「合理行情價格」
    。
II、被告送請查價之報單係被告查價前即持有，專業商從未提出
    任何資料、文件，或回覆「合理行情價格係CFR USD 1.15/L
    BR」之函文，尤其，卷內查無任何關於海關、驗估處、或專
    業商查價過程之資料附卷：
(甲)、上開驗估處調查報告第1項「類似貨物（AW/BC/92/WJ42/061
    7）之交易價格」， 僅有報單，該報單本為海關職務上持有
    隨手可得、且於查價其即已持有，除系爭報單外，專業商並
    未提出任何文件、資料，且無任何關於海關、驗估處、或專
    業商查價過程之資料附卷，顯然，海關、驗估處、或專業商
    均未查價。
(乙)、至於第2項， 「憑相關資料請專業商展華國際有限公司提供
    之合理行情價格」亦僅有報單，同樣為海關職務上已持有，
    且為送查價前已持有。「專業商」展華公司並未提供任何資
    料，或函覆有關「合理行情價格係CFR USD 1.15/LBR」之文
    件，原處分之合理行情價格顯無證據。
(丙)、究竟「合理行情價格CFR USD 1.15/LBR」是否為處分當時展
    華公司之意見？究竟該經營到停業之「專業商」展華公司，
    其提供之「合理」行情價格何來？其認定或鑑定「合理」之
    標準為何？均無該專業商實際查價過程之資料可稽，原處分
    以查得合理價格為CFR USD 1.15/LBR，並以查得類似貨物價
    格CFR USD 1.15/LBR核定原告進口貨物，其「合理價格」、
    「類似貨物價格」均無證據，處分欠缺證據依據。
３、被告處分違反經驗法則：
(1)、按諸上揭說明，影響牛肚之價格之因素多樣，不可能僅有一
    種價格，惟被告稱之合理行情價格卻僅有一個價格，此為違
    反經驗法則之一。
(2)、尤其被告在不知原告之貨物內容、更不知「合理行情價格之
    牛肉」係何種牛肉之情況下，根本不知比較的基準是否相同
    ，卻可認定原告申報價格較合理行情價格偏低65%， 此為違
    反經驗法則之二。
(六)、綜上所述，原處分謂之「合理行情價格」、及「查得類似貨
    物價格」均無證據，雖被告主張係向專業商查價之結果，惟
    亦未見專業商提供任何查價過程之資料。同時該「專業商」
    與原告同為商場上競爭對手，其意見自有不利原告之可能，
    被告卻未經查證，詎認為其提供之合理行情價格真確，認事
    用法即有違誤。為此，請判決如原告訴之聲明。
二、被告陳述：
(一)、按「為加速進口貨物通關，海關得按納稅義務人應申報之事
    項，先行徵稅驗放，事後再加審查；…。如有應退應補稅款
    者，應於貨物放行之翌日起六個月內，通知納稅義務人，逾
    期視為業經核定。」為關稅法第14條第1項所明定。 次按「
    從價課徵關稅之進口貨物，其完稅價格以該進口貨物之交易
    價格作為計算根據。」、「進口貨物之完稅價格，不合於第
    25條、第27條之規定核定者，海關得按該貨物出口時或出口
    前、後銷售至中華民國之類似貨物之交易價格核定之。」亦
    分別為關稅法第25條第1項及第28條第1項所明定。本案來貨
    第3至7項原申報價格，與相同期間類似貨物申報價格相較並
    未偏低，爰依關稅法第25條之規定以其申報之價格核估完稅
    價格；而第1、2項貨物原申報價格均為 CFR USD 0.4/LBR，
    與查得價格相較明顯偏低，惟原告未能檢附付款單據及成交
    文件等資料以證實原申報價格即為實際交易價格，故無關稅
    法第25條規定之適用，又查無關稅法第27條規定有關資料可
    資引用，驗估處乃依同法第28條之規定，參據相同期間類似
    貨物申報之價格（國外出口日期92年10月11日）之交易價格
    CFR USD 1.15/LBR核估，於法並無不合。
(二)、原告主張：「牛隻係屬活體動物，本身之價格即因牛隻大小
    、肥瘦、品種等有不同之價格，又牛蜂巢肚價格之高低，更
    需視其新鮮度、工廠處理過程乾淨程序、大小規格、切割有
    無正確、有無傷害、有無破損有關。這種產品並非能量產，
    …故規格好壞、新鮮度、清潔度、購買日（非裝船日）之價
    格隨時變化…高級品用於高消費客人使用，不是高級品只能
    用於一般低消費客人…」乙節，僅在敘述說明可能影響來貨
    價格之因素，並非系爭貨物之特有情況，本案進口報單原申
    報並無影響品質之任何記載，原告事後憑空聲稱系爭貨物屬
    低級品並非高級品，顯係狡辯，並非事實，殊無足採。
(三)、綜上所述，被告所核定之完稅價格及維持原核定之決定，認
    事用法，洵無不合，原告之訴，顯無理由，爰請判決如被告
    答辯之聲明。
    理  由
一、按「為加速進口貨物通關，海關得按納稅義務人應申報之事
    項，先行徵稅驗放，事後再加審查…，如有應退應補稅款者
    ，應於貨物放行之翌日起六個月內，通知納稅義務人，逾期
    視為業經核定。」、「從價課徵關稅之進口貨物，其完稅價
    格以該進口貨物之交易價格作為計算根據。前項交易價格，
    指進口貨物由輸出國銷售至中華民國實付或應付之價格。」
    及「進口貨物之完稅價格，不合於第25條、第27條之規定核
    定者，海關得按該貨物出口時或出口前、後銷售至中華民國
    之類似貨物之交易價格核定之…。」分別為關稅法第14條第
    1 項、第25條第1項、第2項及第28條第1項所明定。
二、本件原告於92年10月20日委由大統報關行向被告報運進口澳
    洲產製冷凍牛肚牛肉乙批計7項（報單號碼：AW/BC/92/WJ42
    /0631），來貨第1、2項原申報單位價格為CFR USD 0.4/LBR
    ，第3、4項為CFR USD 1.14/LBR，第5至7項為CFR USD 1018
    /LBR，經被告依關稅法第14條第1項規定， 按其原申報之事
    項，先行徵稅驗放，事後再加審查。嗣據驗估處查價結果，
    第1、2項改按CFR USD 1.15/LBR，第3至7項按原申報單價核
    估，被告乃據以增估補稅。原告不服，主張渠進口上開貨物
    ，均按關稅法第25條第1項及第2項規定以實際交易價格作為
    計算根據，並依規定從實申報云云。申經被告復查決定以，
    經核相關付款及交易資料，雖尚未發現有不符之情事，惟查
    本案報單第1、2項FROZEN BEEF HONEYCOMB TRIPE， 其原申
    報價格僅CFR USD 0.4/LBR，與驗估處查得合理行情價格CFR
    USD 1.15/LBR相較偏低65%， 故基於合理的懷疑，無法按關
    稅法第25條規定核估其完稅價格（依據關稅法第25條之後段
    規定：「海關對納稅義務人提出之交易文件或其內容之真實
    性或正確性存疑，納稅義務人未提出說明或提出說明後，海
    關仍有合理懷疑者，視為無法按本條規定核估其完稅價格。
    」）又查無適用關稅法第27條規定「同樣貨物」之相關資料
    ，故原按關稅法第28條規定，依據國外出口日期相近之類似
    貨物之交易價格CFR USD 1.15/LBR核估，合理適法允當為由
    ，駁回其復查之申請。原告不服，循序提起訴願及本件行政
    訴訟。
三、原告於本案行政訴訟中訴稱，本案業經原告提出供應商之商
    業發票、匯出匯款交易憑單、進口報單及銷貨統一發票等，
    足證原告據實申報系爭貨物價格，自得依實際交易價格計算
    完稅價格。被告辯稱同時期內，他人進口貨物之價格，均較
    原告申報之價格為高，因此合理懷疑原告涉嫌低報貨物價格
    ，惟未對系爭貨物之品質、價格舉證，復無法證明原告所提
    出之證據為何不實，擴張解釋關稅法第25條第 5項之文義及
    於對「交易價格」之懷疑，遽依關稅法第28條之規定核定完
    稅價格，於法自有違誤云云。惟查：
(一)、本案來貨第1、2項貨物原申報價格均為 CFR USD 0.4/LBR，
    與驗估處查得其他公司於92年10月19日進口（報關日期92年
    10月22日，國外出口日期92年10月11日）之類似貨物AUSTR-
    ALIA AU BEEF HONEYCOMB TRIPE之價格CFR USD 1.15/LBR、
    於92年10月5日進口（報關日期92年10月9日，國外出口日期
    92年9月22日）之類似貨物AU FROZEN BEEF OFFALS HONEYC-
    OMB TRIPES L.P.之價格CFR USD 1.28/LBR、 於92年10月18
    日進口（報關日期92年10月23日， 國外出口日期92年10月3
    日）之類似貨物AU TRIPE-HONEYCOMB之價格CFR USD 1.18/L
    BR、於92年10月16日進口（報關日期92年10月16日，國外出
    口日期92年9月29日）之類似貨物AU BEEF HONEYCOMB TRIPE
    之價格CFR USD 1.18/LBR、於92年10月26日進口（報關日期
    92年10月27日，國外出口日期92年10月17日）之類似貨物AU
    FROZEN BEEF OFFALS HONEYCOMB TRIPE之價格CFR USD 1.15
    /LBR、於92年11月2日進口（報關日期92年10月31日， 國外
    出口日期92年10月20日）之類似貨物AU FROZEN BEEF OFFA-
    LS HONEYCOMB TRIPE之價格CFR USD 1.15/LBR、於92年11月
    25日進口（報關日期92年11月27日，國外出口日期92年11月
    8日）之類似貨物AU FROZEN BEEF OFFALS HONEYCOMB TRIPE
    之價格CFR USD 1.15/LBR相較明顯偏低，此有各該公司之進
    口報單、驗估處調查報告等影本附卷可稽，惟原告未能檢附
    付款單據及成交文件等資料以證實原申報價格即為實際交易
    價格，故無關稅法第25條規定之適用，又查無關稅法第27條
    規定有關資料可資引用，驗估處乃依同法第28條之規定，參
    據相同期間類似貨物申報之價格CFR USD 1.15/LBR核估，於
    法並無不合。
(二)、本案原告證明其申報系爭貨物之價格為「實際交易價格」者
    厥為供應商之商業發票、匯出匯款交易憑單、進口報單及銷
    貨統一發票等，惟本案牛蜂巢肚原申報價格與驗估處參據類
    似貨物及洽詢專業商詢得之合理價格相距高達65%， 是被告
    對原告提出之交易文件及交易價格之懷疑堪稱合理懷疑，則
    被告依關稅法第25條第5項： 「海關對納稅義務人提出之交
    易條件或其內容之真實性或正確性存疑，納稅義務人未提出
    說明或提出說明後，海關仍有合理懷疑者，視為無法按本條
    規定核估其完稅價格」之規定，認本案仍無法按關稅法第25
    條之規定核估，並無違誤。又因本案貨物均非屬規格化產品
    ，故亦查無關稅法第27條「同樣貨物」規定之資料可資引用
    。乃依關稅法第28條之規定，參據國內另外幾家進口商於相
    近期間申報類似貨物之中等品質且採較低之交易價格為合理
    價格，改按CFR USD 1.15/LBR核估，並未偏高，適法允當。
(三)、原告主張牛隻係屬活體動物，本身之價格即因牛隻大小、肥
    瘦、品種等有不同之價格，又牛蜂巢肚價格之高低，更需視
    其新鮮度、工廠處理過程乾淨程序、大小規格、切割有無正
    確、有無傷害、有無破損有關。這種產品並非能量產，…故
    規格好壞、新鮮度、清潔度、購買日（非裝船日）之價格隨
    時變化…高級品用於高消費客人使用，不是高級品只能用於
    一般低消費客人等情，僅在敘述說明可能影響來貨價格之因
    素，並非就系爭貨物特有情況舉證證明，且原告如認為品質
    有差異時，應在海關進口報單第（28）欄位申報，然查本案
    進口報單並未有影響品質之任何記載，原告事後憑空聲稱系
    爭貨物屬低級品，並非高級品，顯係遁詞，殊無足採。又冷
    凍生鮮產品之價格常隨季節變動，且不同產品價格應為有異
    ，然查原告91年間系爭貨物中之牛蜂巢肚申報之價格均為CF
    R USD 0.4/LBR，顯然不合常理；按關稅法第28條第2項規定
    ：「前項所稱類似貨物，指與該進口貨物雖非完全相同，但
    其生產國別及功能相同，特性及組織原材料相似，且在交易
    上可互為替代者。」故類似貨物之定義上述條文已有明定，
    若原告進口貨物品質較差，就應依規定申報，否則就視同一
    般品質認定。
四、綜上所述，原告之陳詞均不可採， 則被告就系爭進口之第1
    、2項貨物FROZEN BEEF HONEYCOMB TRIPE LP， 依關稅法第
    28條之規定，按CFR USD 1.15/LBR改估（第3至7項按原申報
    單價核估），據以增估補稅之處分，揆諸首揭規定，並無違
    誤，復查決定及訴願決定遞予維持，均無不合。原告徒執前
    詞，訴請撤銷訴願決定及原處分，並無理由，應予駁回。
五、本件事證已臻明確，兩造其餘攻擊防禦方法均與本案判決結
    果不生影響，故不逐一論述，併此敘明。
據上論結，本案原告之訴為無理由， 爰依行政訴訟法第98條第3
項前段判決如主文。
中    華    民    國    95    年     5    月    18    日
                             第二庭審判長法  官 徐瑞晃
                                         法  官 蕭惠芳
                                         法  官 吳慧娟
上為正本係照原本做成。
如不服本判決，應於送達後20日內，向本院提出上訴狀並表明上
訴理由，如於本判決宣示後送達前提起上訴者，應於判決送達後
20日內補提上訴理由書（須按他造人數附繕本）。
中    華    民    國    95    年     5    月    19    日
                                         書記官 劉道文


司法院資訊處製作；財團法人民間司法改革基金會備份。
